【裁判字號】    92,上易,777
【裁判日期】    920822
【裁判案由】    傷害
【裁判全文】
臺灣高等法院高雄分院刑事判決                    九十二年度上易字第七七七號
    上  訴  人
    即  被  告  丙○○
右上訴人因傷害案件，不服臺灣高雄甲方法院九十二年度易字第六二號中華民國九
十二年四月十六日第一審判決（起訴案號：臺灣高雄甲方法院檢察署九十二年度偵字
第二二九九號），提起上訴，本院判決如左：
    主  文
上訴駁回。
    事  實
一、丙○○與乙○○○前因互助會款債務，已有糾紛在先，並迭有爭執。乙○○○於
    民國九十一年十月十日上午八時五十分許，再度前往位於高雄市○○區○○里○
    ○鄰○○○路四二九巷二十號由丙○○所開設之化妝品專櫃店，欲向丙○○追討
    債務，豈料乙○○○因此與丙○○發生口頭上爭執，嗣與乙○○○發生拉扯，繼
    而丙○○竟基於傷害人身體之犯意，趁乙○○○彎腰撿拾在拉扯過程中掉落之物
    品時，用手猛推乙○○○，使乙○○○因而跌倒後並受有右手腕腫脹壓痛、右橈
    骨輕微骨折等之傷害。
二、案經乙○○○訴請臺灣高雄甲方法院檢察署檢察官偵查起訴。
    理  由
一、訊據上訴人即被告丙○○矢口否認有何傷害之犯行，辯稱：「我沒有推告訴人，
    是她自己跌倒」云云。然查，告訴人於右揭時甲，因與被告發生債務爭執，並與
    被告拉扯，被告乃趁告訴人彎腰撿拾在拉扯過程中掉落之物品之際，徒手猛推告
    訴人，致使告訴人跌倒受傷之事實，迭據告訴人於警詢及偵審時指訴明確，而告
    訴人因遭被告徒手猛推而跌倒，受有右開傷害之事實，則有陳中柱醫師之驗傷診
    斷書一份附卷可稽，經核上開驗傷診斷書上所載告訴人所受之傷害，與告訴人指
    訴被告傷害過程所導致之傷害相符。參以告訴人於案發後即趕至醫療機構驗傷，
    旋即持右開驗傷診斷書至臺灣高雄甲方法院檢察署對被告提出告訴，時間點甚為
    接近等情綜合以觀，再佐以證人即事後前去處理員警簡奇彬到庭所證「我沒有看
    到他們衝突情況，告訴人有舉手讓我看，有紅腫之情形，說是剛才衝突拉傷的」
    等語（見本院卷第四一頁），告訴人上述指訴，應可採信。
二、被告於警詢時先則辯稱「告訴人到我店內就大聲並出手打我左下胸腔，我就與她
    相互拉扯，大概是她在拉扯間摔倒」等語，嗣於檢察官偵訊時改稱「告訴人進來
    就揍我左腹部，我本坐在椅子，站起來迎向她，她拉我打我，不知何故她跌倒」
    云云，於原審則稱「當日告訴人一進來就說我欠她錢，告訴人一直爭吵，後來不
    知道告訴人為何會跌倒，可能是她自己重心不穩才會跌倒」云云。在本院時又稱
    「我是躲到外面時，告訴人追出來自己跌倒，她有打到我的胸部，我後來閃進屋
    內，把店門關起來，她就在外面燒香」，前後供詞互有出入，已難令人置信。復
    參以雙方前已有債務糾紛，當時並發生有口頭爭執一情，均經雙方不否認，且告
    訴人前往被告所經營商店內指責被告欠錢等挑釁詞語，被告因此與告訴人發生拉
    扯肇致傷害等情，核與常情相符，亦足徵告訴人前開指訴應屬實在。至於被告所
    辯其於告訴人跌倒後曾向成功派出所報案，請求警員前來處理，被告在報警情形
    下，豈有可能出手傷害告訴人？固經證人即警員簡奇彬到庭證述在卷，但被告於
    推倒告訴人後雖報警處理，但不能據此認為其先前未有推倒告訴人之行為，仍不
    足為有利於被告之證明。被告上開辯詞，均係卸責之詞，無可採信。綜上所述，
    本件被告犯罪事證明確，犯行堪以認定。
三、核被告丙○○所為，係犯刑法第二百七十七條第一項之普通傷害罪。其犯罪事證
    既明，原審適用刑法第二百七十七條第一項、第四十一條第一項前段，罰金罰鍰
    提高標準條例第一條前段、第二條規定，並審酌被告犯罪後猶否認犯行，未見悔
    意，又僅因財產糾紛細故即傷害告訴人，使告訴人受有上述尚非輕微之傷害，於
    犯罪後復不思積極與告訴人達成和解，以降低其犯罪所造成之損害等一切情狀，
    量處有期徒刑三月，並諭知易科罰金之折算標準，以為懲儆。其認事用法均無違
    誤，量刑亦稱妥適。被告上訴意旨猶否認犯罪，指摘原判決不當，為無理由，應
    予駁回。
據上論結，應依刑事訴訟法第三百六十八條，判決如主文。
本案經檢察官劉文水到庭執行職務。
中    華    民    國      九十二    年       八      月      二十二     日
                              臺灣高等法院高雄分院刑事第三庭
                                  審判長法官  周賢銳
                                        法官  謝宏宗
                                        法官  黃建榮
右正本證明與原本無異。
不得上訴。
                                  法院書記官  鄭翠芬
中    華    民    國      九十二    年       八      月      二十二     日
附錄：本判決論罪科刑法條：
刑法第二百七十七條第一項：
傷害人之身體或健康者，處三年以下有期徒刑、拘役或一千元以下罰金。


司法院資訊處製作；財團法人民間司法改革基金會備份。
